ro-RO: Feronerie > Instalații sanitare > Corpuri sanitare > Căzi de baie: Căzi de tip alcov; Căzi de baie încastrate; Căzi de baie de sine stătătoare
en: Hardware > Plumbing > Plumbing Fixtures > Bathtubs: Alcove Bathtubs; Drop-In Bathtubs; Freestanding Bathtubs
vi: Phần cứng > Đường ống > Thiết bị kỹ thuật vệ sinh > Bồn tắm: Bồn tắm âm tường; Bồn tắm âm sàn; Bồn tắm đứng
tr: Hırdavat > Sıhhi tesisat > Sıhhi Tesisat Armatürleri > Küvetler: Oyuklu Küvetler; Ankastre Küvetler; Bağımsız Küvetler
lt-LT: Techninė įranga > Santechnika > Santechninė įranga > Vonios: Nišinės vonios; Įmontuojamos vonios; Laisvai pastatomos vonios
ja: DIY用品 > 水道設備 > 排水・配管設備 > バスタブ: アルコーブ型浴槽; ドロップイン型浴槽; フリースタンディング型浴槽
it: Articoli di ferramenta > Prodotti idraulici > Articoli idraulici > Vasche da bagno: Vasche da bagno alcova; Vasche da bagno da incasso; Vasche da bagno freestanding
bg-BG: Железария > Водоснабдяване и канализация > Санитарно обзавеждане > Вани: Вани за ниша; Вградени вани; Свободностоящи вани
hu: Hardver > Vízvezeték > Vízvezeték-szerelvények > Fürdőkádak: Fülkefürdőkádak; Behelyezhető fürdőkádak; Szabadon álló fürdőkádak
fi: Rakentaminen > Putkityöt > Putkiston kiinnikkeet > Kylpyammeet: Alkovikylpyammeet; Kulmakylpyammeet; Erilliset kylpyammeet
zh-CN: 五金/硬件 > 管道 > 管道设备 > 浴缸: 壁龛浴缸; 嵌入式浴缸; 独立式浴缸
hr-HR: Željezarija > Vodoinstalaterska oprema > Sanitarna keramika i slavine > Kade: Ugradbene kade; Klasične kade; Samostojeće kade
ru: Оборудование и технические изделия > Системы водоснабжения и водоотведения > Сантехника > Ванны: Ванны для установки в нишу; Встраиваемые ванны; Отдельно стоящие ванны
ko: 철물 > 배관 > 배관설비 > 욕조: 일반 욕조; 매립형 욕조; 비설치형 욕조
pt-BR: Ferragens > Encanamento > Instalações de encanamento > Banheiras: Banheiras embutidas; Banheiras de imersão; Banheiras independentes
el: Υλικά κατασκευών > Υδραυλικές εγκαταστάσεις > Υδραυλικά είδη > Μπανιέρες: Μπανιέρες κόγχης (Alcove); Ενθέσιμες μπανιέρες; Αυτόνομες μπανιέρες
th: ฮาร์ดแวร์ > ระบบท่อประปา > ที่ติดตั้งท่อ > อ่างอาบน้ำ: อ่างอาบน้ำแบบเวิ้ง; อ่างอาบน้ำแบบดรอปอิน; อ่างอาบน้ำแบบลอยตัว
fr: Quincaillerie > Plomberie > Équipements sanitaires > Baignoires: Baignoires en alcôve; Baignoires encastrées; Baignoires autoportantes
pt-PT: Equipamento > Canalização > Fixações de canalização > Banheiras: Banheiras alcova; Banheiras suspensas; Banheiras independentes
cs: Kutilství a řemeslo > Vodoinstalace > Instalatérské armatury > Vany: Výklenkové vany; Vestavné vany; Volně stojící vany
da: Isenkram > Sanitet > Sanitetsinstallationer > Badekar: Alkove-badekar; Åbne badekar; Fritstående badekar
sk-SK: Náradie > Vodoinštalačné práce > Vodovodné armatúry > Vane: štandardné vane; Zapustené vane; Voľne stojace vane
nl: Bouwmaterialen > Loodgieterswerk > Sanitair > Badkuipen: Alkoofbadkuipen; Inbouwbadkuipen; Vrijstaande badkuipen
zh-TW: 硬體 > 管線 > 管線設備 > 浴缸: 貼壁浴缸; 嵌入式浴缸; 獨立式浴缸
pl: Sprzęt > Systemy hydrauliczne > Armatury > Wanny: Wanny wnękowe; Wanny wpuszczane; Wanny wolnostojące
sl-SI: Gradbena oprema > Vodovod > Sanitarna oprema > Kopalne kadi: Vgradne kopalne kadi; Vgradne kopalne kadi; Prostostoječe kopalne kadi
de: Heimwerkerbedarf > Sanitär > Sanitärkeramik & Armaturen > Badewannen: Alkoven-Badewannen; Einbaubadewannen; Freistehende Badewannen
es: Bricolaje > Fontanería > Piezas para fontanería > Bañeras: Bañeras encastradas; Bañeras para instalar; Bañeras independientes
sv: Metallprodukter > Rörmokeri > Sanitära produkter > Badkar: Alkovbadkar; Drop-in-badkar; Fristående badkar
nb: Maskinvare > Rørlegging > Rørleggerarmaturer > Badekar: Alkovebadekar; Drop-in-badekar; Frittstående badekar